臺灣新竹地方法院民事簡易判決  
110年度竹簡字第7號
原      告  黎諺燊  
訴訟代理人  劉正穆律師
            李秋峰律師
被      告  林學為  

上列當事人間損害賠償事件，本院於民國110年3月23日辯論終結
，判決如下：
    主  文
被告應給付原告新臺幣貳拾貳萬玖仟柒佰柒拾壹元，及自民國一
０九年十二月十二日起至清償日止，按年息百分之五計算之利息
。
原告其餘之訴駁回。
訴訟費用由被告負擔百分之五十九，餘由原告負擔。
本判決第一項得假執行。 
    事實及理由
一、原告主張：被告於民國108年12月27日20時57分許駕駛車牌
    號碼0000-00號自用小客車沿新竹市中正路由東往西方向行
    駛，嗣行經新竹市中正路與中正路485巷口欲左轉至中正路4
    85巷時，本應注意汽車行駛至交岔路口左轉彎時，應距交岔
    路口30公尺前顯示方向燈或手勢，換入內側車道或左轉車道
    ，行至交岔路口中心處左轉，並不得占用來車道搶先左轉，
    又汽車行駛至交岔路口，轉彎車應讓直行車先行，且分向限
    制線係用以劃分路面成雙向車道，禁止車輛跨越超越，並不
    得迴轉；而依當時天候晴、夜間有照明、路面乾燥、無缺陷
    亦無障礙物、視距良好等情況觀之，並無不能注意之情事，
    竟疏未注意，行近路口未顯示方向燈光即貿然跨越分向限制
    線駛入對向車道，且未充分注意對向直行駛入之車輛並讓其
    先行，即左轉中正路485巷。適對向車道有原告騎乘車牌號
    碼000-0000號大型重型機車沿中正路由西往東直行駛至，見
    狀閃避不及因而發生碰撞，致原告人車倒地，受有雙足及左
    手肘擦傷、左肩、雙大腿內側及左手腕挫瘀傷等傷害，並致
    原告所有之車牌號碼000-0000號大型重型機車受損。被告前
    揭過失不法行為已侵害原告之權利，原告自得依侵權行為損
    害賠償之法律關係請求被告負損害賠償責任。茲就請求之範
    圍及金額分別敘明如下：㈠醫療費用：原告因受上開傷害就
    醫計支付醫療費新臺幣（下同）2,780元。㈡工作損失：原告
    因受傷請假2天，損失薪資收入1,686元。㈢車輛損害：機車
    損害支出修復費用284,980元。㈣精神慰撫金：原告因本件車
    禍受傷，受有精神上之痛苦，故請求被告賠償精神上之損害
    98,429元。綜上，依民法第184條第1項前段、第2項、第191
    條之2前段、第193條第1項、第195條第1項前段、第196條之
    規定提起本件訴訟，並聲明：被告應給付原告387,875元，
    及自起訴狀繕本送達翌日起至清償日止，按年息5%計算之利
    息。
二、被告則以：對於原告主張之醫療費用、薪資損失之金額及書
    證均不爭執，但原告請求金額太高等語置辯，爰聲明：原告
    之訴駁回。
三、本院之判斷： 　　
（一）原告主張被告因過失傷害原告及毀損原告所有車牌號碼00
      0-0000號大型重型機車之事實，業據提出本院109年度交
      易字第389號刑事判決、交通部公路總局新竹區監理所竹
      苗區車輛行車事故鑑定會竹苗區0000000案鑑定意見書、
      國軍新竹地區醫院附設民眾治療服務處甲種診斷證明書、
      車牌號碼000-0000號大型重型機車買賣契約書、統一發票
      暨機車腳踏車新領牌照登記書等為證，復據本院調取本院
      109年度交易字第389號刑事案卷核閱無訛，且為被告所不
      爭執，自堪信為真實。
（二）查本件交通事故之發生確係因被告駕駛車牌號碼0000-00
      號自用小客車未顯示方向燈即提前左轉貿然跨越分向限制
      線駛入對向車道，且未充分注意對向直行由原告騎乘車牌
      號碼000-0000號大型重型機車駛入之車輛並讓原告先行，
      致原告騎乘車牌號碼000-0000號大型重型機車由對向直行
      行駛而至時，因閃避不及而發生碰撞，有本件交通事故資
      料在卷可稽（參臺灣新竹地方檢察署109年度偵字第5075
      號案件影卷），自堪認本件交通事故之發生確係被告之過
      失所致，原告則無過失。據此，被告就本件交通事故之發
      生確有過失，且被告之過失行為與原告因本件交通事故所
      受之傷害及機車毀損間亦具相當因果關係，被告自應就其
      過失不法侵權行為所致原告之損害，負賠償責任。
（三）按因故意或過失不法侵害他人之權利者，負損害賠償責任
      ；汽車、機車或其他非依軌道行駛之動力車輛，在使用中
      加損害於他人者，駕駛人應賠償因此所生之損害；不法侵
      害他人之身體或健康者，對於被害人因此喪失或減少勞動
      能力或增加生活上之需要時，應負損害賠償責任；不法侵
      害他人之身體、健康、名譽、自由、信用、隱私、貞操，
      或不法侵害其他人格法益而情節重大者，被害人雖非財產
      上之損害，亦得請求賠償相當之金額；不法毀損他人之者
      ，被害人得請求賠償其物因毀損所減少之價額。民法第18
      4條第1項前段、第191條之2、第193條第1項、第195條第1
      項前段、第196條分別定有明文。又物被毀損時，被害人
      除得依據民法第196條請求賠償外，並不排除民法第213條
      至第215條之適用，依民法第196條請求賠償物被毀損所減
      少之價額，得以修復費用為估定之標準，但以必要者為限
      （例如：修理材料以新品換舊品，應予折舊），有最高法
      院77年度第9次民事庭會議決議、73年度台上字第1574號
      判決足資參照。查被告就本件交通事故之發生確有過失，
      且原告亦因之受有傷害及機車毀損，則原告本於侵權行為
      之法律關係，主張被告應負侵權行為損害賠償責任，自屬
      有據。茲就原告之各項請求有無理由，分述如下：
　　㈠醫療費用部分：原告主張因本件交通事故受傷計支出醫療
      費用共2,780元乙節，業據提出國軍新竹地區醫院附設民
      眾治療服務處醫療單據為證，核屬必要之醫療費用，亦為
      被告所不爭執，應予准許。
    ㈡薪資損失：原告主張因受傷無法工作請假2天，受有薪資收
      入1,686元損失部分，亦據提出國軍新竹地區醫院附設民
      眾治療服務處甲種診斷證明書、108年12月請假2天半薪薪
      資表為證，亦為被告所不爭執，應予准許。
　　㈢車輛損害：被告就本件交通事故之發生確有過失，自應就
      所致原告所有之車牌號碼000-0000號大型重型機車毀損負
      損害賠償之責。惟修復之必要費用，修理材料以新品換舊
      品，則應予折舊。查原告所有之車牌號碼000-0000號大型
      重型機車受損之修復費用為284,980元（含工資25,000元
      、零件259,980元），有原告提出之估價單在卷可稽，應
      堪足採信。惟該車牌號碼000-0000號大型重型機車係108
      年7月出廠，有新領牌照登記書在卷可按，算至本件交通
      事故發生時（即108年12月27日）已使用6月，依前揭說明
      ，以新品換舊品而更換之零件，自應予以折舊。而依行政
      院公布之固定資產耐用年數表及固定資產折舊率表，機械
      腳踏車之耐用年數為3年，依定率遞減法每年折舊536/100
      0。依此計算該車牌號碼000-0000號大型重型機車更新零
      件折舊後之必要修復費用即為190,305元。據此，該車牌
      號碼000-0000號大型重型機車之必要修復費用即為215,30
      5元（計算式如下：工資25,000元＋折舊後之零件190,305
      元＝215,305元）。
　　㈣精神慰撫金部分：按不法侵害他人之人格權，被害人受有
      非財產上損害，請求加害人賠償相當金額之慰撫金時，法
      院對於慰撫金之量定，應斟酌實際加害情形、所造成之影
      響、被害人痛苦之程度、兩造之身分地位經濟情形及其他
      各種狀況，以核定相當之數額（最高法院47年度台上字第
      1221號、51年度台上字第223號判例意旨參照）。查被告
      就本件車禍交通事故之發生確有過失，且原告亦因之受有
      前揭之傷害，已如前述，衡諸原告所受之傷害，堪認精神
      上應受有痛苦。從而，原告本於侵權行為之法律關係，請
      求被告賠償非財產上損害，自屬有據。本院審酌被告係因
      過失而造成原告受有前揭之傷害，又參以被告為高職畢業
      ，從事服務業，家庭經濟狀況不佳；原告則係碩士畢業，
      為工程師，家庭經濟狀況小康。另原告108年度所得總額7
      70,240元，名下無財產，被告108年度年所得總額45,863
      元，名下亦無財產，此已據兩造陳明，並有本院依職權所
      調取之兩造稅務電子閘門財產所得調件明細表在卷可佐，
      而綜據兩造之學經歷、社會地位、經濟狀況，被告所為侵
      權行為態樣及原告所受精神上之痛苦程度等一切情狀，認
      原告請求被告給付非財產上之損害98,429元，核尚屬過高
      ，應以10,000元為相當，逾此部分之請求，即非有據，無
      從准許。
    ㈤綜據上述，原告得請求被告賠償之損害合計為229,771元
      （計算式：醫療費用2,780元＋薪資損失1,686元＋車輛損害
      215,305元＋精神慰撫金10,000元＝229,771元）。
四、綜上，原告基於侵權行為損害賠償之法律關係，請求被告給
    付229,771元，及自起訴狀繕本送達翌日即109年12月12日起
    至清償日止，按年息5%計算之利息範圍內，為有理由，應予
    准許。至逾上開範圍所為之請求，則無理由，應予駁回。
五、假執行宣告：本件係依民事訴訟法第427條第1項適用簡易訴
    訟程序所為被告部分敗訴之判決，就被告敗訴部分，應依職
    權宣告假執行。
六、本件判決之基礎已臻明確，兩造其餘之攻擊或防禦方法及所
    用之證據，核均與本判決結果無影響，爰不一一予以論列，
    併此敘明。
七、訴訟費用負擔之依據：民事訴訟法第79條。
中    華    民    國   110    年     4   月     6    日
                  新竹簡易庭    法  官  汪銘欽
以上正本係照原本作成。
如對本判決上訴，須於判決送達後20日內向本院提出上訴狀。如
委任律師提起上訴者，應一併繳納上訴審裁判費。
中    華    民    國   110    年     4    月     6    日
                                書記官  周育瑜